【裁判字號】    92,訴,896
【裁判日期】    920507
【裁判案由】    重傷害
【裁判全文】
臺灣板橋地方法院刑事裁定                          九十二年度訴字第八九六號
    聲  請  人
    即  被  告  甲○○
    指定辯護人  本院公設辯護人  吳天明
右聲請人即被告甲○○因重傷害案件，不服本院受命法官九十二年四月一日所為之羈
押處分，聲請撤銷羈押，本院裁定如左：
    主  文
聲請駁回。
    理  由
一、聲請意旨如附件抗告狀（應為聲請狀）所載。
二、被告甲○○因涉犯重傷害案件，前經本院於民國九十二年四月一日訊問被告後，
    以被告坦承持鹽酸潑灑乙○○，致乙○○受有角膜及結膜損傷、額頭灼傷等傷害
    ，並據告訴人乙○○於警詢、偵查中指述明確，且有乙○○於警詢中所提出亞東
    紀念醫院甲種診斷證明書一份為據（附於偵查卷宗第十五頁），足認被告犯罪嫌
    疑重大，而其所犯重傷害罪嫌，為最輕本刑五年以上有期徒刑之罪，因認有刑事
    訴訟法第一百零一條第一項第三款之事由存在，且有羈押被告之必要，予以羈押
    。
三、聲請人於「抗告狀」（應為聲請狀）上雖辯稱乙○○未能證明眼角膜有傷，安全
    鹽酸非現場證物云云，惟乙○○受有角膜及結膜損傷、額頭灼傷等傷害，已據乙
    ○○提出前揭亞東紀念醫院甲種診斷證明書一份為據，被告於警詢、偵查、本院
    調查中復坦承持鹽酸潑灑乙○○等情不諱，本院因認被告所犯最輕本刑五年以上
    有期徒刑之重傷害罪嫌，羈押原因仍屬存在，且被告僅因細故即持鹽酸潑灑攻擊
    他人，犯罪情節重大，嚴重危害社會治安，應有繼續羈押被告之必要，是被告上
    開所請，不能准許，應予駁回。
四、又聲請人雖於書狀上記載提起「抗告」，惟按「對於受命法官所為關於羈押之處
    分有不服者，受處分人得聲請所屬法院撤銷或變更之」。刑事訴訟法第四百十六
    條第一項第一款定有明文。又「法院就第四百十六條之聲請所為裁定，不得抗告
    。其得為撤銷或變更之聲請而誤為抗告者，視為已有聲請」。同法第四百十八條
    第一項、第二項亦規定甚明。查本件被告甲○○重傷害案，經臺灣板橋地方法院
    檢察署檢察官於九十二年三月二十四日提起公訴，於同年四月一日繫屬本院合議
    庭，同日由本院受命法官訊問被告後，以被告有刑事訴訟法第一百零一條第一項
    第三款之事由存在，且有羈押被告之必要，與以羈押，被告對本院受命法官所為
    之羈押處分聲明不服，依前揭法條規定，應向所屬法院聲請撤銷或變更之。是本
    件聲請，性質上應屬準抗告，由本院合議庭就被告之聲請撤銷羈押，而為裁定，
    聲請人對本件裁定，不得抗告，併此敘明。
五、據上論斷，應依刑事訴訟法第四百十六條五項、第四百十二條，裁定如主文。
中      華      民      國    九十二    年      五      月      七      日
                                臺灣板橋地方法院刑事第四庭
                                    審判長法  官  許仕楓
                                          法  官  談  虎
                                          法  官  陳明偉
右正本證明與原本無異
本件裁定，不得抗告。
                                          書記官  呂妍旻
中      華      民      國    九十二    年      五      月      九      日


司法院資訊處製作；財團法人民間司法改革基金會備份。
